【裁判字號】    99,交聲,334
【裁判日期】    990819
【裁判案由】    違反道路交通管理處罰條例聲明異議
【裁判全文】
臺灣桃園地方法院交通事件裁定         99年度交聲字第334號
原處分機關  交通部公路總局新竹區監理所
異  議  人
即受處分人  甲○○
上列異議人即受處分人因違反道路交通管理處罰條例案件，對於
交通部公路總局新竹區監理所桃園監理站民國99年2 月11日所為
之處分（原處分案號：桃監裁罰字第裁52-DB0000000號）聲明異
議，本院裁定如下：
    主  文
原處分撤銷。
甲○○汽車駕駛人，在禁止臨時停車處所停車，處罰鍰新臺幣捌
佰元。
    理  由
一、原處分意旨略以：異議人即受處分人（下稱異議人）甲○○
    所有車牌號碼XV9-809 號重型機車於民國98年6 月19日上午
    11時20分許，在桃園縣桃園市縣○路102 號前，為警以「在
    禁止臨時停車之處所停車、人行道停車」為由，製開桃警局
    交字第DB0000000 號舉發違反道路交通管理事件通知單舉發
    違規，惟異議人逾越最後到案日98年7 月19日後於98年7 月
    20日始到案陳述不服，再經由原處分機關交通部公路總局新
    竹區監理所桃園監理站調查結果，認本件事證明確，依道路
    交通管理處罰條例第56條第1 項第1 款之規定，處罰鍰新臺
    幣（下同）1,200 元等語。
二、異議意旨略以：異議人甲○○雖係車牌號碼XV9-809 號重型
    機車之所有人，惟該車當時並非由異議人擺放於該處，又本
    件違規事件經警製單舉發後，異議人已有向桃園監理站聲明
    不服，惟仍遭原處分機關加重罰鍰，原處分機關之裁決應有
    違誤，爰依法聲明異議等語。
三、按汽車（依道路交通管理處罰條例第3 條第8 款規定，包括
    機器腳踏車）駕駛人停車時，在禁止臨時停車處所停車，處
    600 元以上1,200 元以下罰鍰，道路交通管理處罰條例第56
    條第1 項第1 款定有明文。
四、經查：
  (一)異議人甲○○所有之車牌號碼XV9-809 號重型機車於98年6
    月19日上午11時20分許，停放在桃園縣桃園市縣○路102 號
    前禁止臨時停車之人行道上，而為警製單舉發一節，有舉發
    違規通知單1 份、現場照片1 張在卷可按，已可認定。異議
    人雖辯稱伊並非本件違規之行為人云云，惟按道路交通管理
    處罰條例之處罰，受處罰人認為受舉發之違規行為應歸責他
    人者，應於舉發違反道路交通管理事件通知單應到案日期前
    ，檢附相關證據及應歸責人相關證明文件，向處罰機關告知
    應歸責人，處罰機關應即另行通知應歸責人到案依法處理。
    逾期未依規定辦理者，仍依本條例各該違反條款規定處罰，
    道路交通管理處罰條例第85條第1 項定有明文，異議人就舉
    發違規通知單聲明不服時，雖申訴書上陳稱當時並非車主停
    放云云，然始終未提及應歸責人之相關證明文件，原處分機
    關依法對異議人裁決並無違誤，況本件違規案件於原處分機
    關裁決後，異議人於聲明異議狀中僅敘及不服原處分機關提
    高罰鍰金額一節，並未提及有其他應歸責之人等情，是本件
    是否確有其他應歸責之人即非無疑，再者，本件遭拖吊至保
    管場之車牌號碼XV9-809 號重型機車，係由異議人親自領回
    並於登記簿上簽名一節，有桃園縣租用民間拖吊妨害交通車
    輛放置保管場保管車輛登記簿影本1 份在卷可按，是本件倘
    非由異議人駕駛該車輛，並違規停放於前開處所者，理當由
    實際駕駛人前往領車，何以係由異議人前往領車？綜上，異
    議人空言辯稱伊非實際違規行為人云云，尚不足採。
  (二)次按汽車駕駛人停車時，在禁止臨時停車處所停車之違規行
    為，於期限內繳納或到案聽候裁決者，處罰鍰600 元，逾越
    應到案期限30日內，繳納罰鍰或到案聽候裁決者，處罰鍰
    800 元，逾越應到案期限30日以上60日以內，繳納罰鍰或到
    案聽候裁決者，處罰鍰1,000 元，逾越應到案期限60日以上
    繳納罰鍰或逕行裁決處罰者，處罰鍰1,200 元，違反道路交
    通管理事件統一裁罰基準表及處理細則定有明文。依上開內
    容可知，違反道路交通管理事件之裁罰標準，係以當事人接
    到舉發通知單後，是否期限內繳納或到案聽候裁決、或逾越
    應到案期限30日內或到案聽候裁決、或逾應到案期限30日以
    上60日以內或到案聽候裁決、或逾越應到案期限60日以上或
    逕行裁決處罰，而異其罰鍰額度。經查，本件違規案件經警
    製單舉發，並定98年7 月19日前到案，然異議人於應到案日
    期後之98年7 月20日始聲明不服，有申訴書上之交通部公路
    總局新竹區監理所桃園監理站收件日期撮章在卷可按，異議
    人僅係逾越應到案期限30日內向監理機關到案申訴，尚與無
    正當理由裁處異議人逾越應到案期限60日以上之最高額罰鍰
    ，是依前揭規定，當予裁罰800 元之罰鍰。原處分機關未依
    規定，逕予裁處異議人1,200 元之罰鍰，即有未洽。
五、綜上所述，本件違規事實明確，堪予認定，原處分機關據以
    裁罰，固非無見，惟異議人係逾越舉發通知單上所載應到案
    日30日內向監理站陳述不服，依道路交通管理處罰條例第56
    條第1 項第1 款及違反道路交通管理事件統一裁罰基準表之
    規定，應裁處異議人罰鍰800 元，始為適法，原處分機關竟
    對異議人裁處罰鍰1,200 元，顯有違誤。是本件聲明異議雖
    無理由，惟原處分既有前揭違法不當之處，即屬無法維持，
    而應由本院予以撤銷，裁處如主文第2 項所示之處分，以資
    適法。
六、依道路交通案件處理辦法第20條前段，裁定如主文。
中    華    民    國    99    年    8     月    19    日
              臺灣桃園地方法院交通法庭
                              法  官  柯姿佐
以上正本證明與原本無異。
如不服本裁定，應於裁定送達後5 日內向本院提出抗告狀。
                              書記官  林舒涵
中    華    民    國    99    年    8     月    19    日

司法院資訊處製作；財團法人民間司法改革基金會備份。
